臺灣高等法院臺中分院民事裁定
111年度再易字第25號
再審原告即
聲  請  人  吳林絲  
訴訟代理人  吳志文  
再審被告即
相  對  人  王衍斌  
            王重文  
上列當事人間損害賠償事件，再審原告即聲請人對於中華民國10
7年6月26日本院107年度上易字第6號確定判決、110年3月29日本
院110年度再易字第10號確定裁定、110年7月21日本院110年度再
易字第31號確定裁定，分別提起再審之訴、聲請再審，本院裁定
如下：
    主  文
再審之訴及聲請均駁回。
再審訴訟及聲請費用均由再審原告即聲請人負擔。
    理  由
一、再審原告即聲請人（下稱再審原告）主張略以：再審原告之
    真意係以「車禍影片」作為證據，本院107年度上易字第6號
    確定判決（下稱原確定判決）僅審酌車禍現場事發後所照照
    片、監視器影片截圖，漏未審酌車禍現場監視器之「車禍影
    片」，此證據如經斟酌，可受較有利益之裁判。再審原告並
    非未遵守再審不變期間，係因「車禍影片」一再被掩飾隱瞞
    導致云云。
二、按再審之訴，應於30日之不變期間內提起；其期間自判決確
    定時起算，判決於送達前確定者，自送達時起算；其再審之
    理由發生或知悉在後者，均自知悉時起算。不得上訴之判決
    ，於宣示時確定。民事訴訟法第500條第1項、第2項、第463
    條、第398條第2項前段分別定有明文。又提起再審之訴，應
    依民事訴訟法第501條第1項第4款規定表明遵守不變期間之
    證據。如未表明者，其再審之訴不合法，毋庸命其補正，逕
    予駁回之。上開規定，對確定裁定聲請再審時準用之，同法
    第507條亦有明定。
三、經查：
　㈠本院於民國107年6月26日所為107年度上易字第6號確定判決
    ，係不得上訴第三審，故於107年6月26日宣示時即已確定。
    是再審原告延至111年5月6日始提起本件再審之訴(見本院卷
    第3頁)，顯已逾30日之不變期間。
　㈡本院分別於110年3月29日、110年7月21日所為110年度再易字
    第10號、110年度再易字第31號確定裁定，均係不得抗告第
    三審，故於110年3月29日、110年7月21日公告時即已分別確
    定（見本院卷第21至27頁）。是再審原告延至111年5月6日
    始聲請再審(見本院卷第3頁)，顯均已逾30日之不變期間。
    　
　㈢再審原告固主張以「車禍影片」作為證據，然僅表明曾於警
    局看過「車禍影片」，原確定判決中漏未審酌該影片，又因
    該影片一再被掩飾隱瞞，非其未遵守再審不變期間等情云云
    ，顯未其知悉前揭再審事由後，於30日之不變期間內提起本
    件再審之訴予以釋明，難認其已合法表明遵守再審不變期間
    之事證。
　㈣此外，縱認再審原告於109年10月28日始知悉「車禍影片」，
    則自斯時起算30日之再審不變期間，應認於109年11月27日
    業已屆滿，其延至111年5月6日始提起本件再審之訴，亦已
    逾30日之不變期間。
四、據上論結，本件再審之訴及聲請再審均為不合法，爰依民事
    訴訟法第507條、第502條第1項、第95條、第78條，裁定如
    主文。
中　　華　　民　　國　　111 　年　　5 　　月　　31　　日
                民事第六庭    審判長法　官  楊熾光 
                                    法　官  莊宇馨 
                                    法　官  郭玄義
正本係照原本作成。       
不得抗告。
                                    書記官  劉雅玲
　　　　　　　　　　　　　　　　　　
中　　華　　民　　國　　111 　年　　5 　　月　　31　　日